臺灣板橋地方法院刑事判決　　　　　　 94年度交易字第176號
公　訴　人　臺灣板橋地方法院檢察署檢察官
被　　　告　乙○○
選任辯護人　吳慶隆律師
上列被告因過失傷害案件，經檢察官提起公訴（九十四年度偵字
第九九七七號、第九九八六號），於被告為有罪之陳述後，本院
合議庭裁定由受命法官獨任依簡式審判程序審理，茲判決如下：
    主  文
乙○○因過失傷害人，處拘役參拾日，如易科罰金，以參佰元折
算壹日。
    事  實
一、乙○○於民國九十三年九月十八日六時三十分許，駕駛車牌
    號碼為ＨＢ─八六七七號自用小客車，沿臺北縣五股鄉○○
    路往東南方向行駛，於行經臺北縣五股鄉○○路○段觀音幹
    四十一號電桿右前方之雙向二車道且繪有分向限制線之路段
    時，原應注意在遵行車道內行駛，且該處劃有分向限制線，
    不得駛入來車之車道內，而當時天候晴，日間有自然光線，
    路面乾燥無缺陷及障礙物，且視距良好，並無不能注意之情
    形，乃乙○○仍疏於注意及此，為觀覽對向車道路旁農作情
    形，而向左跨越分向限制線駛入對向車道並沿對向車道路邊
    行駛，適有甲○○騎乘車牌號碼為ＯＹＬ─一一六號重型機
    車沿對向車道駛來，乍見乙○○所駕車輛跨線逆向駛來不及
    剎停而遭撞及，致甲○○人車倒地，並受有左足及左踝開放
    性骨折併骨關節部分缺損、皮膚及組織缺損、左膝皮膚缺損
    十Ⅹ七公分之傷害。乙○○肇事後留待現場，於有偵查犯罪
    權限之公務員或機關不知何人犯罪前，向據報到場處理之警
    員承認其為肇事人自首接受調查裁判。
二、案經甲○○訴由臺北縣政府警察局蘆洲分局報告臺灣板橋地
    方法院檢察署檢察官偵查起訴。
    理  由
一、犯罪事實之認定：
  (一)訊之被告乙○○對於上開犯罪事實，俱為自白不諱在卷，核
    與告訴人甲○○於警詢及偵查中指訴之情節合致，並有道路
    交通事故調查報告表、道路交通事故現場圖、現場相片及馬
    偕紀念醫院診斷證明書附卷可稽，堪信被告自白應與事實相
    符。被告於本院第一次準備程序中雖曾辯稱伊於案發當時早
    已跨越分向限制線而於對向車道路邊停車，係告訴人未注意
    車前狀況而自行撞及伊停在路邊之車輛云云；惟依卷附道路
    交通事故現場圖所示，事故現場於被告車後留有兩車撞擊碎
    片，而告訴人機車於撞擊倒地後在地面反向造成四點五公尺
    之刮地痕，該刮地痕起點並位於被告所駕車輛之下方，足證
    兩車相撞後，被告之車輛及告訴人之機車均往東南方向（即
    告訴人行車方向之反向）移動四點五公尺之距離，茍被告車
    輛係於靜止間被動遭撞及，客觀上不可能造成如此之情形，
    故由上開現場跡證，已足認定本件兩車撞及之時，被告車輛
    仍處於逆向行駛之狀態無訛，此並與被告嗣後所為之自白相
    符。是被告於第一次準備程序中所為置辯，無足採信，而應
    以其於第二次準備程序及審判程序中所為之自白為可採。
  (二)按「汽車在雙向二車道行駛時，應依左列規定：一均應在遵
    行車道內行駛。二在劃有分向限制線之路段，不得駛入來車
    之車道內。」，道路交通安全規則第九十七條第一款、第二
    款分別定有明文，被告駕車行駛自應依上開規定而為注意。
    而案發當時天候晴，日間有自然光線，路面乾燥無缺陷及障
    礙物，且視距良好，此有道路交通事故調查報告表及現場相
    片在卷足據，被告並無不能注意之情形，乃其於行經該劃有
    分向限制線之路段時，仍疏於注意及此，率爾向左跨越分向
    限制線駛入對向車道行駛，致撞及對向車道由告訴人所駕機
    車，並使告訴人因而人車倒地成傷，堪認其被告就本件車禍
    之發生為有過失，且其過失並與告訴人受傷之結果間有相當
    因果關係，臺灣省臺北縣區車輛行車事故鑑定委員會鑑定結
    果亦同此認定，有該會九十四年四月二十七日北縣鑑字第九
    四○三九二號鑑定意見書存卷可佐。
  (三)綜上所述，本件事證已臻明確，被告如事實欄所載之犯行洵
    足認定，應予依法論科。
二、論罪科刑之法律適用：
  (一)核被告乙○○所為，係犯刑法第二百八十四條第一項前段之
    過失傷害罪。又被告於肇事後留待現場，於有偵查犯罪權限
    之公務員或機關不知何人犯罪前，向據報到場處理之警員承
    認其為肇事人自首接受調查裁判，此經被告陳明在卷，並有
    臺北縣政府警察局蘆洲分局道路交通事故肇事人自首情形紀
    錄表乙紙在卷可稽，應依刑法第六十二條前段之規定減輕其
    刑。
  (二)爰審酌被告本件逆向行駛之駕駛行為過失甚鉅，造成被害人
    傷害之程度亦非微，然其並無犯罪前科，有臺灣高等法院檢
    察署刑案紀錄簡覆表乙件在卷可佐，素行良好，教育程度為
    國民小學畢業（參被告警詢筆錄教育程度欄），現已年近七
    十高齡，且甫因心臟疾病接受手術治療，有其提出之振興復
    健醫學中心診斷證明書乙份可稽，而犯罪後雖能坦承為肇事
    之人並自首，惟尚未能與被害人達成民事和解等犯罪後態度
    之一切情狀，量處如主文所示之刑，並諭知易科罰金之折算
    標準，以資儆懲。
據上論斷，應依刑事訴訟法第二百七十三條之一第一項、第二百
九十九條第一項前段，刑法第二百八十四條第一項前段、第六十
二條前段、第四十一條第一項前段，罰金罰鍰提高標準條例第一
條前段、第二條，判決如主文。
本案經檢察官曾文鐘到庭執行職務。
中　　華　　民　　國　　94　　年　　9 　　月　　8 　　日
                      交通法庭  法　官  楊  博  欽
以上正本證明與原本無異
如不服本判決應於送達後十日內向本院提出上訴狀
                                書記官　曾  美  滋
中　　華　　民　　國　　94　　年　　9 　　月　　8 　　日
附錄本案論罪科刑法條全文：
中華民國刑法第二百八十四條
  因過失傷害人者，處六月以下有期徒刑、拘役或五百元以下罰
  金，致重傷者，處一年以下有期徒刑、拘役或五百元以下罰金
  。
  從事業務之人，因業務上之過失傷害人者，處一年以下有期徒
  刑、拘役或一千元以下罰金，致重傷者，處三年以下有期徒刑
  、拘役或二千元以下罰金。
